【裁判字號】    98,訴,2180
【裁判日期】    990319
【裁判案由】    侵權行為損害賠償
【裁判全文】
臺灣高雄地方法院民事判決              98年度訴字第2180號
原      告  乙○○
被      告  甲○○
訴訟代理人  鍾夢賢律師
上列當事人間請求侵權行為損害賠償事件，原告於刑事訴訟程序
（98年度審簡交790 號）提起附帶民事訴訟，經刑事庭以98年度
審簡附民字第65號裁定移送前來，本院於民國99年3 月9 日言詞
辯論終結，判決如下：
    主  文
被告應給付原告新臺幣貳萬陸仟陸佰拾柒元，及自民國九十八
年二月二十一日起至清償日止按週年利率百分之五計算之利息。
原告其餘之訴駁回。
訴訟費用由被告負擔百分之五，餘由原告負擔。
本判決第一項得假執行；但被告如以新臺幣貳萬陸仟陸佰拾柒
元為原告供擔保後，得免為假執行。
原告其餘假執行之聲請駁回。
    事實及理由
一、原告主張：伊係高雄市○○區○○路都會園地社區﹙下稱系
    爭社區﹚大樓住戶，被告則係該大樓管理委員會主任委員。
    緣民國97年7 月30日10時30分至11時許，被告在該社區大樓
    1 樓大廳向伊吐口水，並以「我吐你媽神經」公然辱罵伊，
    隨後又徒手朝伊一巴掌，並追打伊後腦，造成伊有頭痛、兩
    肩、左後背、右上臂疼痛及右上臂瘀青約2.5 公分等傷害，
    致受有支出醫療費用新台幣（下同）1,637 元財產及合計相
    當於50萬元之非財產等損害，爰依民法第184 條第1 項及第
    195 條第1 項等規定提起本訴。聲明：被告應給付原告
    501,637 元，及自本附帶民事訴訟起訴狀繕本送達翌日起至
    清償日止，按年息5%計算之利息；並願供擔保請准宣告假執
    行。
二、被告則以：對原告主張之事實及因此支出之醫療費用1,637
    元不爭執，惟其50萬元之慰撫金請求實屬過高等語置辯。求
    駁回原告之訴；如受不利判決，請准供擔保後免為假執行。
三、本院判斷：
  (一)按因故意或過失，不法侵害他人之權利者，負損害賠償責任
    ；又不法侵害他人之身體、名譽者，被害人雖非財產上之損
    害，亦得請求賠償相當之金額。民法第第184 條第1 項及第
    195 條第1 項分別定有明文。本件被告不法侵害原告之身體
    致受有傷害，並公然侮辱致損及原告名譽之事，除據本院署
    檢察官98年度調偵字第10號聲請簡易處刑，並經本院98年度
    審簡字第790 號判決被告犯傷害罪及公然侮辱罪，分處有期
    徒刑2 月及拘役50日，均得易科罰金確定在卷外，亦不爭執
    如前，可信為實。則原告請求被告賠償其所受身體傷害而支
    出之醫療費用，及均相當金額之非財產精神慰撫金，於法有
    據。是原告請求被告給付醫療費用1,637 元，應予准許；至
    慰撫金部分，審酌如後。
  (二)按慰撫金之賠償，其核給之標準固與財產上損害之計算不同
    ，然非不可斟酌雙方身分、資力與加害程度，及其他各種情
    形核定相當之數額，最高法院51年台上字第223 號判例足資
    參照。查原告為大學畢業，目前於輔英大學附設幼稚園擔任
    行政工作，每月新資約3 萬元，名下房地各一筆，公告價值
    為291,390 元；而被告係高職肄業，目前擔任高雄市議員助
    理，年申報所得32萬2 千元，名下房地各一筆，及自小客車
    一部，總值為1,507,100 元，業據兩造分陳在卷，復有稅務
    電子閘門財產所得調件明細表（本卷12-26 頁）、戶籍資料
    （本卷196 頁）、在職證明書（本卷197 ）可佐。乃審酌原
    告所受頭痛、兩肩、左後背、右上臂疼痛及右上臂瘀青約2.
    5 公分等傷勢（卷134 頁簡易處刑書）雖非嚴重，惟痛苦難
    免，及受被告言語「我吐你媽神經」侮辱程度，並兩造身份
    、地位、經濟狀況，及雙方因此互控，均遭起訴判刑（原告
    經本院98年度易字第546 號99年2 月5 日判決傷害、公然傷
    辱及誹謗等罪，分處拘役20日、10日及30日，已由原告上訴
    中）之犯後態度等一切情狀，認原告身體及名譽受損之精神
    慰撫金，分別以2 萬元及5,000 元，共25,000萬元為相當，
    逾此金額之請求部分，不應准許。
四、從而，原告本於侵權行為之法律關係，請求被告給付26,637
    元（醫療費用1,637 元＋慰撫金25,000元），及自起訴狀繕
    本送達（附民卷86頁送達證書）翌日即98年2 月21日起至清
    償日止，按年息5 ％計算之利息，為有理由，應予准許，逾
    此範圍之請求則無理由，應予駁回。因本件所命被告給付之
    金額，未逾新臺幣50萬元，依民事訴訟法第389 條第1 項第
    5 款規定，就原告勝訴部分，爰依職權宣告假執行。又被告
    陳明願供擔保，請准宣告免為假執行，核無不合，爰酌定相
    當之擔保金額宣告之。至於原告敗訴部分，其假執行之聲請
    失所附麗，不予准許，應予駁回。
五、本件原告之訴，為一部有理由，一部無理由，依民事訴訟法
    第79條及第389 條第1 項第5 款、第392 條第2 項規定，判
    決如主文。
中    華    民    國    99    年    3     月    19    日
                  民事第三庭    法  官  藍家慶
正本係照原本作成。
如不服本判決，應於送達後20日內，向本院提出上訴狀並表明上
訴理由，如於本判決送達前提起上訴者，應於判決送達後10日內
補提上訴理由書（須附繕本）。
中    華    民    國    99    年    3     月    19    日
                                書記官  呂姿儀

司法院資訊處製作；財團法人民間司法改革基金會備份。
